# 关于业务合并中购入金融资产的入账价值

提问人：malanlin 时间：2020-02-23 08:05:16
请教陈版主，在业务合并中，对于并入的可辨认净资产，按公允价值入账。有几个实务的问题，想请教您：
1 ：对于固定资产，评估师评估值，给的是市场价值，这个市场价值不考虑作为买方并入业务 时伴随固定资产带来的税费，以及买方因为业务差异并入后会马上处置带来的急速处置折扣，那么买方在做该固定资产入账时，需要考虑相关税费，是否需要考虑急速处置折扣？ 这 2 点会造成买方入账该资产价值比 固定资产用市场价值评估得出的价值小，这样理解对么？
2 ：对于金融资产，比如贷款，评估机构评估不良贷款考虑抵押物的价值时，依然采用市场价值，而不考虑处置抵押物变现的税费以及快速处置带来的折扣，那么买方在对并入的贷款记账时，贷款的公允价值，特别是靠处置抵押物还款的不良贷款的公允价值，是取评估师评估的抵押物的市场价值，还是取市场价值考虑快速变现折扣及处置税费后的价值来作为贷款的入账价值呢？
3 ：在业务合并的案例中，交易中卖方聘请的会计师对于转出业务进行审计后，出具转出业务的基于清算假设的审计报告，买方在入账前，如果发现上面 1 和 2 的差距，还需要聘请会计师出具站在买方的针对各科目的入账价值审计么？ 谢谢～

回答人：chenyiwei
1 、非同一控制下合并中被购买方可辨认资产的入账价值是购买日的公允价值，而公允价值的定义是“市场参与者在计量日发生的有序交易中，出售一项资产所能收到或者转移一项负债所需支付的价格”，而“快速变现”不属于有序交易，因此公允价值计量不考虑该因素。需要注意的问题是：公允价值计量只考虑市场参与者普遍会考虑的因素，不考虑仅针对特定市场参与者（例如买方或卖方）相关的因素。
2 、在考虑贷款的公允价值时，如果预计其很可能要行使抵押权才能全部或部分收回款项，则应将抵押物变现的可能性、预计时间、变现过程中的税费等因素纳入考虑。此时需考虑抵押物的快速变现折扣的影响，即你说的“取市场价值考虑快速变现折扣及处置税费后的价值来作为贷款的入账价值”。
3 、清算价值不等于公允价值，不能作为购买方在购买日确定被收购资产公允价值的依据，需重新评估。

提问人：malanlin 时间：2020-02-23 08:05:16
谢谢陈版主，针对问题一，评估师评估固定资产的市场价值，理论上是市场参与者在计量日得有序交易中出售固定资产收到的价格，但是买方对于固定资产的入账成本，是否要加上购入的有关税费？就是说入账价值是评估师的评估价+购入时的税费。 这样的话，在业务合并中，固定资产的入账价值比评估的市场价值大，从而业务合并的商誉会变小？

回答人：chenyiwei
要加上税费。但税费同样会增加总体的合并成本，所以对商誉应无影响。